臺灣高等法院刑事判決　　　　　　　　　　　　　　九十年度交上易字第四一一號
　　上　訴　人　臺灣板橋地方法院檢察署檢察官
　　上　訴　人
　　即　被　告　甲○○
　　選任辯護人　黃秀蘭　律師
　　　　　　　　陳超凡　律師
右上訴人因被告過失致死案件，不服臺灣板橋地方法院九十年度交易字第三四五號，
中華民國九十年九月二十七日第一審判決（起訴案號：臺灣板橋地方法院檢察署九十
年度偵字第二八八二、四九七二號）提起上訴，本院判決如左：
    主      文
上訴駁回。
    事實及理由
一、本案經本院審理結果，認第一審判決被告甲○○因過失致人於死，處有期徒刑伍
    月，如易科罰金，以佰元折算壹日，認事用法及量刑均無不當，應予維持，並
    引用第一審判決書記載之事實、證據及理由。（如附件）
二、被告上訴雖仍執陳詞以：係對方速度很快越線來撞伊，伊無過失等語，而指摘原
    判決不當；惟查，本件肇事路段係市區道路，最高限速為時速四０公里，有道路
    交通事故調查報告表之記載可據，而被告自承伊當時之速度約為時速六、七十公
    里；又依道路交通事故調查報告表中之事故現場圖所繪製之散落物分佈位置及現
    場相片所示，散落物雖分佈在道路中間之行車分向線兩側，惟大部分在由南往北
    方向即被害人詹明德所行駛之車道內，少部分掉落在由北往南方向即被告所行駛
    之車道內，且貼近道路中間之行車分向線，顯見被告與被害人在兩車相會時，均
    未與對方之車輛保持安全距離；且本件經台灣板橋地方法院檢察署檢察官及原審
    分別送請台灣省台北縣區車輛行車事故鑑定委員會、台灣省車輛行車事故覆議鑑
    定委員會鑑定結果，亦同此認定，此有台灣省台北縣區車輛行車事故鑑定委員會
    九十年五月二十五日北鑑字第九０一三一四號函附之鑑定意見書、台灣省車輛行
    車事故覆議鑑定委員會九十年八月二十八日府覆議字第九０一六一四號函各乙份
    在卷可考；從而，本件被告過失犯行堪以認定，已據原判決詳予說明理由，是其
    上訴辯稱無過失而指摘原判決，要屬諉卸之詞，並無可取，原審判其上開罪刑，
    核無不合，上訴非有理由，應予駁回。又本件事證已明，被告辯護人猶請求傳訊
    證人陳雅惠、陳大懿，惟查陳雅惠、陳大懿二人係經被告同車搭載之人，有其親
    誼，證詞難免偏頗，無再傳訊必要。又請求查明當時前往醫院對被害人作酒測之
    警員為何人及傳訊，因無礙於本件犯罪事實之認定，亦無必要。
三、檢察官循告訴人狀請亦上訴認原審量刑過輕及被告究有無自首等情而指摘原判決
    ，但查，被告於車禍發生後，在未被有偵查犯罪職權之機關或公務員查知其為犯
    人前，即主動以電話向一一九勤務中心報案自首並轉知台北縣警察局新莊分局光
    華派出所警員前往處理等情，已有道路交通事故調查報告表之記載可憑，其並進
    而接受本件裁判，原審認其合於自首要件而減輕其刑，尚屬有據，告訴人此部分
    質疑尚非可採；又原審依刑法第六十二條前段之規定，減輕其刑並，並審酌被告
    尚無不良素行，本件過失程度之輕重，事後尚未與被害人家屬達成民事和解，及
    犯後態度等一切情狀，量處前開之刑，已說明其量刑之考量，對被告事後尚未與
    被害人家屬達成民事和解之情狀業已斟酌，則此部分上訴意旨仍執詞指摘原審依
    職權裁量所為之量刑，亦無理由，此部分上訴應同予駁回。
據上論斷，應依刑事訴訟法第三百七十三條、第三百六十八條，判決如主文。
本案經檢察官田炳麟到庭執行職務。
中      華      民      國    九十一    年      一      月      四      日
                            臺灣高等法院刑事第十二庭
                                    審判長法  官  劉  景  星
                                          法  官  陳  博  志
                                          法  官  陳  志  洋
右正本證明與原本無異。
不得上訴。
                                          書記官  蔡  佩  珊
中      華      民      國    九十一    年      一      月      七      日
